【裁判字號】    98,易,912
【裁判日期】    980731
【裁判案由】    竊盜
【裁判全文】
臺灣臺南地方法院刑事判決               98年度易字第912號
公  訴  人  臺灣臺南地方法院檢察署檢察官
被      告  乙○○○
上列被告因強盜等案件，經檢察官提起公訴（98年度偵字第2955
號），本院判決如下：
    主  文
乙○○○犯竊盜罪，處有期徒刑貳月，如易科罰金，以新臺幣壹
仟元折算壹日。
    事  實
一、乙○○○意圖為自己不法之所有，於民國98年1月22日下午2
    時21分許，在臺南縣永康市○○街33號甲○○所經營之「7-
    11超商」內，趁店員不注意之際，徒手竊取該超商公開擺設
    販售之「卡尼爾純淨毛孔緊緻潔面乳」1條（價值新臺幣110
    元），藏置於左褲袋內，嗣僅另持1盒撲克牌至櫃臺結帳後
    即步出該超商離去。後於當日下午3時，該超商店員交接班
    時清點商品發現短少1條上開品牌洗面乳，經調閱現場監視
    錄影畫面發現1名女子涉嫌行竊。嗣乙○○○於同年月24 日
    再至該超商購物時，旋即經店員認出為該名涉嫌行竊女子，
    並通知甲○○到場報警究辦。
二、案經甲○○訴由臺南縣警察局永康分局報告臺灣臺南地方法
    院檢察署檢察官偵查起訴。
    理  由
一、程序部分：
    按被告以外之人於審判外之陳述，經當事人於審判程序同意
    作為證據，法院審酌該言詞陳述或書面陳述作成時之情況，
    認為適當者，亦得為證據，刑事訴訟法第159條之5第1項定
    有明文。查被告於本院審理時對證人即告訴人甲○○警詢證
    述之證據能力不爭執，且本院依卷內資料審酌該警詢證述作
    成時之情況，亦認為並未有何違背法律或其他相關規定之情
    事，而應認為適當，是依刑事訴訟法第159條之5第1項之規
    定，上開證人警詢所為之證述，為傳聞法則之例外而具有證
    據能力，本院自得引為判決參考之依據，先予敘明。
二、實體部分：
  (一)訊據被告乙○○○固坦承有於上揭時、地拿取1條「卡尼爾
    純淨毛孔緊緻潔面乳」商品觀看，及其當日離開僅持1盒撲
    克牌至櫃臺結帳等事實，惟否認有竊取上開洗面乳之犯行，
    辯稱：因伊原本使用之洗面乳快用完了，故帶至該超商比對
    ，伊嗣後有將拿取之洗面乳放回去，伊放入褲袋的洗面乳是
    伊自己的等情詞。
  (二)經查，被告於上開時、地，自該超商中間通道貨架上拿取1
    條洗面乳觀看後，將之持於右手走向結帳櫃臺，於靠近結帳
    櫃臺時將右手之洗面乳交至左手，然後放入左側褲袋內，嗣
    僅另持1盒撲克牌至櫃臺結帳後即步出該超商離去等情節，
    除據證人即告訴人甲○○警詢及偵查中具結證述明確（見警
    卷第5至7頁、偵查卷第7頁），並有超商監視錄影光碟1片及
    翻拍照片6張在卷可資佐證（見警卷第8至12頁），且經檢察
    官偵查時及本院審理時均勘驗該監視錄影光碟內容審核相符
    ，製有相關勘驗筆錄及被告自貨架上拿取洗面乳走向結帳櫃
    臺放入左側褲袋之畫面照片附卷供參（見偵查卷第14、15頁
    及本院卷第13、15、16至20頁），足資審認被告放入褲袋內
    之洗面乳乃係自該超商拿取之商品，洵甚明確，是其辦稱伊
    嗣後有將拿取之洗面乳放回去，伊放入褲袋的洗面乳是伊自
    己的等情詞，顯屬非真，要無可採信。又被告雖另辯稱：伊
    有帶其原本使用之洗面乳至該超商比對云云，然由上開監視
    錄影畫面亦可觀出被告進入超商時，雙手並未持任何物品，
    褲袋亦無放置物品之突出狀等情，足證其此部分所辯，亦非
    事實。是被告確有竊取上開洗面乳商品之犯行，已臻明確，
    應依法論科。
  (三)核被告所為，係犯刑法第320條第1項之竊盜罪。爰審酌被告
    犯罪之動機、目的、方法及所竊取財物價值，暨其犯罪後始
    終否認犯行，並無悔意，復參酌被告前無犯罪科刑紀錄，有
    臺灣高等法院被告前案紀錄表1份在卷可稽，素行尚可等一
    切情狀，量處如主文所示之刑，並諭知易科罰金之折算標準
    。
據上論斷，應依刑事訴訟法第299條第1項前段，刑法第320條第1
項、第41項第1項前段，刑法施行法第1條之1，判決如主文。
本案經檢察官丙○○到庭執行職務。
中    華    民    國    98    年    7    月    31    日
                  刑事第四庭    法  官  陳淑卿
以上正本證明與原本無異。
                                書記官  周怡青
中    華    民    國    98    年    7    月    31    日
附錄本案論罪科刑法條全文：
刑法第320條第1項：
意圖為自己或第三人不法之所有，而竊取他人之動產者，為竊盜
罪， 處5年以下有期徒刑、拘役或500元以下罰金。


司法院資訊處製作；財團法人民間司法改革基金會備份。
